臺灣苗栗地方法院刑事裁定　　　　　　 100年度撤緩字第40號
聲　請　人　臺灣苗栗地方法院檢察署檢察官
受　刑　人　周秀香
上列聲請人因受刑人犯傷害案件（臺灣高等法院臺中分院99年度
上易字第1011號），聲請撤銷緩刑之宣告（100 年度偵執聲字
477 號），本院裁定如下：
    主    文
周秀香之緩刑宣告撤銷。
    理  由
一、聲請意旨略稱：受刑人周秀香因犯傷害案件，經臺灣高等法
    院臺中分院以99年度上易字第1011號刑事判決（偵查案號：
    臺灣苗栗地方法院檢察署98年度偵字第2229號）判處拘役45
    日，緩刑2 年，於民國99年9 月9 日確定在案；乃於緩刑期
    內即100 年2 月21日更犯違背案全駕駛致交通危險罪，經本
    院於100 年5 月31日以100 年度苗交簡字第356 號刑事簡易
    判決判處有期徒刑3 月，於100 年6 月17日判決確定，足認
    原宣告之緩刑難收其預期效果，而有執行刑罰之必要；核該
    受刑人所為，已合於刑法第75條之1 第1 項第2 款所定撤銷
    緩刑宣告之原因，爰依刑事訴訟法第476 條之規定，聲請撤
    銷其緩刑之宣告等語。
二、按緩刑之宣告應撤銷者，由受刑人所在地或其最後住所地之
    地方法院檢察官聲請該法院裁定之，刑事訴訟法第476 條規
    定甚明。次按受緩刑之宣告，於緩刑期內因故意犯他罪，而
    在緩刑期內受6 月以下有期徒刑、拘役或罰金之宣告確定，
    足認原宣告之緩刑難收其預期效果，而有執行刑罰之必要者
    ，得撤銷其宣告；前開撤銷之聲請，於判決確定後6 月以內
    為之，刑法第75條第2 項、第75條之1 第1 項第2 款及第2
    項分別定有明文。而緩刑宣告是否得撤銷，除須符合刑法第
    75條之1 第1 項各款之要件外，本條項並採裁量撤銷主義，
    賦予法院撤銷與否之權限，特於第1 項規定實質要件為「足
    認原宣告之緩刑難收其預期效果，而有執行刑罰之必要」，
    供作審認之標準。亦即於上揭「得」撤銷緩刑之情形，法官
    應依職權本於合目的性之裁量，妥適審酌被告所犯前後數罪
    間，關於法益侵害之性質、再犯之原因、違反法規範之情節
    是否重大、被告主觀犯意所顯現之惡性及其反社會性等情，
    是否已使前案原為促使惡性輕微之被告或偶發犯、初犯改過
    自新而宣告之緩刑，已難收其預期之效果，而確有執行刑罰
    之必要。
三、本院100 年度苗交簡字第356 號刑事簡易判決係於100 年6
    月17日確定，此有上開判決書之正本及臺灣高等法院被告前
    案紀錄表各1 份在卷可稽，而聲請人係於100 年7 月27日向
    本院提出本件聲請，亦有卷附聲請書上本院收文章戳可憑。
    又受刑人於聲請人為本件聲請時之住所地在苗栗縣竹南鎮○
    ○里○ 鄰○○街37巷4 號，復有其個人基本資料查詢結果1
    紙附卷可參，是本院就上開撤銷緩刑之聲請，自得加以審究
    ，先予敘明。
四、經查：
（一）受刑人周秀香前因犯傷害案件（下稱前案），經臺灣高等
      法院臺中分院以99年度上易字第1011號刑事判決（偵查案
      號：臺灣苗栗地方法院檢察署98年度偵字第2229號）判處
      拘役45日，如易科罰金，以新臺幣1,000 元折算1 日，緩
      刑2 年，於民國99年9 月9 日確定在案；乃於緩刑期內即
      10 0年2 月21日更犯公共危險案件（下稱後案），經本院
      於100 年5 月31日以100 年度苗交簡字第356 號刑事簡易
      判決判處有期徒刑3 月，如易科罰金，以新臺幣1,000 元
      折算1 日，於100 年6 月17日判決確定等情，有前開刑事
      判決書及臺灣高等法院被告前案紀錄表附卷可證，是受刑
      人於緩刑期內因故意犯他罪，而在緩刑期內受拘役之宣告
      確定乙節，堪予認定。
（二）本院審酌受刑人於前案宣告之緩刑期間內，未能心生警惕
      ，謹言慎行，無視有被撤銷緩刑宣告之可能，於緩刑期間
      開始未及5 月之100 年2 月21日即再犯不能安全駕駛動力
      交通工具罪，顯然對觸犯刑事法律並非單一偶犯，其未珍
      惜緩刑之機會而有悔悟之心，更違反先前以其「經此偵審
      程序與科刑之教訓，當知所警惕，信無再犯之虞」而判決
      緩刑之立法目的。另查，受刑人曾於民國94年12月25日5
      時至6 時許止，在苗栗縣竹南鎮博街某處商店，飲用含有
      酒精成份之薑母鴨後，已達不能安全駕駛動力交通工具程
      度，仍駕駛車牌號碼2F-4179 號自用小客車外出，因酒精
      發生作用，致其注意力降低無法安全駕駛，不慎發生撞擊
      ，致被害人郭木田人車到地，受有第五、六頸椎骨折脫位
      、左側股骨上端骨折、頭部外傷，而經臺灣苗栗地方法院
      檢察署檢察官予以緩起訴在案等情，有臺灣苗栗地方法院
      檢察署檢察官95年度偵字第1355號緩起訴處分書1 份在卷
      足憑。核受刑人前已因服用酒類達不能安全駕駛動力交通
      工具之程度仍駕駛車輛，並產生致人受傷之實害，對於社
      會造成之危害非輕，嗣受刑人於犯後坦認犯行，檢察官因
      而予以緩起訴處分之寬待，受刑人理當知所收斂誠心反省
      ，詎其於前案緩刑期間內，復因酒後呼氣酒精濃度值高達
      每公升1.50毫克，猶率爾騎乘重型機車上路，其漠視自身
      及其他用路人之安危，嚴重欠缺守法觀念，顯然不知警惕
      ，未能記取前次因酒後駕車而遭緩起訴處分之教訓，足認
      原宣告之緩刑難收其預期效果，而有執行刑罰之必要。故
      本件與刑法第75條之1 第1 項第2 款之規定相符，聲請人
      之聲請核屬允當，應予准許，爰裁定撤銷受刑人緩刑之宣
      告。
五、據上論斷，應依刑事訴訟法第476 條，裁定如主文。
中    華    民    國   100    年    7     月    29    日
                  刑事第一庭  法  官  周靜妮
以上正本與原本無異。
如不服本裁定應於送達後5 日內向本院提出抗告狀。
                              書記官  巫  穎
中    華    民    國   100    年    7     月    29    日